【裁判字號】    98,審易,574
【裁判日期】    980417
【裁判案由】    竊盜
【裁判全文】
臺灣高雄地方法院刑事判決             98年度審易字第574號
公  訴  人  臺灣高雄地方法院檢察署檢察官
被      告  乙○○
上列被告因竊盜案件，經檢察官提起公訴（98年度偵字第2406號
），本院判決如下：
    主  文
乙○○犯竊盜罪，累犯，處有期徒刑捌月。
    事  實
一、乙○○前於民國95年間，因違反職役職責案件，經國防部高
    等軍事法院高雄分院以95年度上訴字第103 號，判處有期徒
    刑1 年確定，並於96年7 月11日執行完畢。詎乙○○不知悔
    改，竟基於意圖為自己不法所有之犯意，於97年6 月9 日下
    午3 時50分許，前往其母親之友人即丙○○位於高雄縣六龜
    鄉荖濃村水冬瓜78號住處（未經許可侵入住宅部分，未據告
    訴），見僅丙○○之未滿16歲孩子黎○○在該住處，認有機
    可趁，遂進入丙○○胞弟即黎政文之房間內，徒手竊取放置
    於房間內電視機上之現金，再走至該住處客廳，徒手竊取設
    於客廳櫥櫃上之現金，共計竊得現金新臺幣（下同）2 千多
    元。得手後，隨即離開現場，因黎○○在場目睹整個行竊過
    程，遂於丙○○返家後，告知上情，經丙○○報警處理，始
    獲上情。
二、案經高雄縣政府警察局六龜分局報告臺灣高雄地方法院檢察
    署檢察官偵查起訴。
    理  由
一、訊據被告對於上揭時、地，進入丙○○之住處房間及客廳竊
    取現金之事實，坦承不諱，核與被告不爭執證據能力之證人
    即被害人丙○○、丙○○之子黎○○證述情節相符，並有照
    片6 張附卷可稽，被告上揭竊盜犯行，洵堪認定，應予依法
    論科。
三、核被告所為，係犯刑法第320 條第1 項之竊盜罪。又被告前
    因違反職役職責案件，經法院判處有期徒刑1 年確定，並於
    96年7 月11日執行完畢，有臺灣高等法院被告前案紀錄表1
    份在卷可佐，其於有期徒刑執行完畢後，5 年內故意再犯本
    件有期徒刑以上之罪，為累犯，應依刑法第47條第1 項規定
    加重其刑。本院審酌被告前有竊盜、詐欺、偽造文書等案件
    ，經法院判刑入監執行之記錄，此有前述臺灣高等法院被告
    前案紀錄表1 份附卷憑，素行非佳，而被告正值青年，竟不
    思以正當方法賺取所需財物，卻貪圖小利行竊，破壞他人對
    財產權之支配，行為實不可取，惟念及被告竊取財物之價值
    非鉅，行竊手段和平，且被告坦承犯行，堪認尚具悔意等一
    切情狀，量處如主文所示之刑。至於公訴意旨認被告竊取金
    額達98,000元，無非係單憑證人丙○○於警詢證稱：遭竊財
    物估計98,000元等語為據，因證人丙○○於偵查中係證稱：
    失竊金額近10萬元等語，與其於警詢中所述，已非完全一致
    ，而其於警詢中又使用「估計」一詞，顯對失竊金額，並無
    法確認，且公訴意旨認被告竊取金額超過2 千多元部分，除
    證人丙○○之證詞外，即無其他證據可資佐證，因證人丙○
    ○為
    本件被害人，係以追訴被告為目的，證詞未必客觀，基於「
    罪疑有利被告原則」（in dubio pro reo），本院因而依被
    告自白認定竊取金額為2 千多元，公訴意旨認竊盜金額為
    98,000元，容有未合，因公訴意旨指被告竊盜金額超過2 千
    元部分，若經證明屬實，因與本案論罪科刑部分，具有單純
    一罪之關係，爰不另為無罪之諭知。
據上論斷，應依刑事訴訟法第273 條之1 第1 項、第299 條第1
項前段，刑法第320 條第1 項、第47條第1 項，刑法施行法第1
條之1 第1 項，判決如主文。
本案經檢察官甲○○到庭執行職務。
中    華    民    國    98    年    4     月    17    日
                  刑事第十庭  法  官  高增泓
以上正本證明與原本無異。
如不服本判決，應於判決送達後10日內，向本院提出上訴狀。
中    華    民    國    98    年    4     月    17    日
                              書記官  黃麗玉
附錄本案論罪科刑法條全文：
刑法第320條
意圖為自己或第三人不法之所有，而竊取他人之動產者，為竊盜
罪，處5年以下有期徒刑、拘役或500元以下罰金。
意圖為自己或第三人不法之利益，而竊佔他人之不動產者，依前
項之規定處斷。
前2 項之未遂犯罰之。


司法院資訊處製作；財團法人民間司法改革基金會備份。
